# Análisis de datos. Asociación

En esta sección vamos a aplicar los distintos procedimientos de análisis de datos vistos a lo largo de la asignatura. Para ello, usaremos el archivo que exportamos en capítulos anteriores: android-simplified.csv.

En este primer capítulo trateremos sobre las reglas de asociación.

## Reglas de asociación

Para encontrar reglas de asociación, usaremos los paquetes ***arules*** y ***arulesViz***

```{r, warning=FALSE, message=FALSE}
library(arules)
library(arulesViz)
```
### Iteración 1

#### Elección de atributos

Para poder aplicar el algoritmo a priori, debemos primeramente escoger los atributos que queremos que formen parte del conjunto de atributos para las reglas.

```{r, warning=FALSE, message=FALSE}
android <- read_csv("android-simplified.csv")

# Vamos a escoger los siguientes atributos, eliminando fechas
android <- android %>%
  select(size,times_submitted,harmless_votes,
         malicious_votes,positives,submission.submitter_country,
         additional_info.exiftool.FileType)


```

#### Discretizamos valores numéricos

Vamos a discretizar aquellas columnas que solo contengan valores numéricos, aplicando tanto ***discretize*** como ***cut*** y ***orderer***:

```{r, warning=FALSE, message=FALSE}

summary(android$size) # informacion estadistica del tamaño para establecer los límites

android$size <- ordered(cut(android$size, c("1152","611482","2669106","4518866","178355426")),
                              labels = c("LessThan597KB","MoreThan597KBLessThan2.54MB","MoreThan2.54MBLessThan4.3MB","MoreThan4.3MB"))

android$times_submitted <- discretize(android$times_submitted,method="interval",breaks=4,
                            labels = c("few","less","more","most"))

android$harmless_votes <- discretize(android$harmless_votes,method="interval",breaks=4,
                                     labels = c("few","less","more","most"))
android$malicious_votes <- discretize(android$malicious_votes,method="interval",breaks=4,
                                      labels = c("few","less","more","most"))

android$positives <- discretize(android$positives,method="interval",breaks=4,
                                labels = c("few","less","more","most"))

```

#### Otros tratamientos

Finalmente, eliminamos los valores NA:

```{r, warning=FALSE, message=FALSE}
android <- android %>% na.omit()
```

El resultado final que hemos obtenido en el dataset que usaremos para extraer las reglas es el siguiente:

```{r, warning=FALSE, message=FALSE}
paged_table(android)
dim(android) # Hemos obtenido una tabla de 181 virus y 7 atributos
```

#### Extracción de reglas 

Vamos a usar el algoritmo a priori para extraer un conjunto inicial de reglas. Vamos a buscar aquellas que tengan una longitud mínima de 3 atributos, con ciertos valores de confianza y soporte para obtener un conjunto de reglas bueno:

```{r, warning=FALSE, message=FALSE}
rules <- android %>% apriori(parameter = list(support=0.7,confidence=0.7,minlen=3))

summary(rules)

```

#### Postprocessing y visualización 

Hemos obtenido un total de 3 reglas con longitud 3 y valores de confianza y soporte mínimos de 0.99 y 0.98, respectivamente. La media de la confianza obtenida entre todas las reglas es bastante alta, de 0.9981. Vamos a aplicar algunos filtros y extraer algunas reglas relevantes:

```{r, warning=FALSE, message=FALSE}
# eliminamos redundantes
rules <- rules[!is.redundant(rules)]

# ordenamos por lift
rules_sorted <- sort(rules, by="lift")

plot(rules_sorted, method="graph", engine="graphviz")

```

Vemos que hay 3 atributos implicados:

- El fichero tiene pocos votos de ser no dañino
- El fichero tiene pocos votos de ser ser malicioso
- El fichero se ha subido pocas veces

Podemos ver que existe una relación entre los 3, con una confianza bastante grande. Vamos a buscar otras reglas escogiendo columnas diferentes.

### Iteración 2

#### Elección de atributos

Vamos a aplicar de nuevo el algoritmo para otro conjunto de atributos. Nos centraremos en los resultados brindados por los antivirus.

```{r, warning=FALSE, message=FALSE}
android <- read_csv("android-simplified.csv")

# Vamos a escoger los siguientes atributos
android <- android %>%
  select(submission.submitter_country,
         additional_info.exiftool.FileType,contains(".result"))


```

El resultado final que hemos obtenido en el dataset que usaremos para extraer las reglas es el siguiente:

```{r, warning=FALSE, message=FALSE}
paged_table(android)
dim(android) # Hemos obtenido una tabla de 183 virus y 68 atributos
```

#### Extracción de reglas 

Vamos a usar el algoritmo a priori para extraer un conjunto inicial de reglas. Vamos a buscar aquellas que tengan una longitud mínima de 2 atributos, con ciertos valores de confianza y soporte para obtener un conjunto de reglas bueno:

```{r, warning=FALSE, message=FALSE}
rules <- android %>% apriori(parameter = list(support=0.5,confidence=0.5,minlen=2))

summary(rules)

```

#### Postprocessing y visualización 

Hemos obtenido un total de 9 reglas con longitud mínima 2 (6 reglas de longitud 2 y 3 reglas de longitud 3) y valores de confianza y soporte mínimos de 0.5. La media de la confianza obtenida entre todas las reglas es bastante alta, de 0.8619. Vamos a aplicar algunos filtros y extraer algunas reglas relevantes:

```{r, warning=FALSE, message=FALSE}
# eliminamos redundantes
rules <- rules[!is.redundant(rules)]

# ordenamos por lift
rules_sorted <- sort(rules, by="lift")

inspect(rules_sorted@rhs)
inspect(rules_sorted@lhs)

plot(rules_sorted, method="graph", engine="graphviz")

```

Vemos que hay 3 atributos implicados:

- El fichero es de tipo ZIP
- El antivirus Avast Mobile ha dado positivo en virus Evo-gen
- El antivirus Cynet ha dado positivo en virus Malicious (Score:99)

Los resultados de estos tres atributos parecen estar bastante enlazados, con un lift siempre mayor que 1 para todas las reglas extraídas.
