# Análisis de datos. Clustering

En esta sección vamos a aplicar los distintos procedimientos de análisis de datos vistos a lo largo de la asignatura. Para ello, usaremos el archivo que exportamos en capítulos anteriores: android-simplified.csv.

En este segundo capítulo trateremos sobre las clustering.

## Clustering

Para aplicar clustering necesitamos de valores numéricos, al contrario de lo que hemos tenido que tratar al buscar reglas de asociación. Vamos a intentar establecer grupos entre los virus subidos dependiendo de ciertos criterios.

Para agrupar en clusters, usaremos los paquetes ***cluster*** y ***factoextra***:

```{r, warning=FALSE, message=FALSE}
library(cluster)
library(factoextra)
```

### Elección de atributos

Para poder aplicar clustering, debemos primeramente escoger los atributos que queremos que formen parte del conjunto a comparar. El algoritmo kmeans se encargará de establecer los grupos

```{r, warning=FALSE, message=FALSE}
android <- read_csv("android-simplified.csv")

# Vamos a eliminar las fechas, el país y el resultado de los escaneos
android <- android %>%
           select(-c(scan_date, first_seen, last_seen, submission.submitter_country, additional_info.exiftool.FileType,contains(".result")))

```

### Otros tratamientos

Vamos a modificar los valores NA, que se encuentran en la columna TargetSDKVersion (Version de Android), por la media truncada del resto de valores de la columna

```{r, warning=FALSE, message=FALSE}
android <- android %>%
           mutate(additional_info.androguard.TargetSdkVersion=
                    ifelse(is.na(additional_info.androguard.TargetSdkVersion),trunc(mean(additional_info.androguard.TargetSdkVersion, na.rm=TRUE)),
                                      additional_info.androguard.TargetSdkVersion))
```

El resultado final que hemos obtenido en el dataset que usaremos para aplicar el algoritmo kmeans es el siguiente:

```{r, warning=FALSE, message=FALSE}
paged_table(android)
dim(android) # Hemos obtenido una tabla de 183 virus y 8 atributos, todos valores numéricos
```

### Agrupación en clusters. Iteración 1

Vamos a usar el algoritmo kmeans para encontrar, en una primera iteración, los grupos mejor representados. Para ello, vamos a calcular previamente cuál sería el número óptimo de clusters:

```{r, warning=FALSE, message=FALSE}
android %>%
  fviz_nbclust(FUNcluster = kmeans, method = "wss",
                      diss = dist(android, method = "manhattan"))

```

La recta se aplana cuando el numero de clusters es 5, por lo que el error cometido de usar más clusters es irrelevante.

Vamos a ejecutar ahora el algoritmo kmeans para 5 clusters:

```{r, warning=FALSE, message=FALSE}
grpAnd <- kmeans(android, centers = 5)
grpAnd
```

Hemos obtenido un total de 5 clusters de tamaño 79, 14, 3, 86, 1.

Vamos a visualizar los virus según el cluster:

```{r, warning=FALSE, message=FALSE}
fviz_cluster(grpAnd, data=android)
```

En la grafica podemos encontrar valores muy dispersos como la fila 4, 45, 40, 70, 162, 85, 103, 50 y 64.

Vamos a prescindir de ellos para encontrar grupos más cercanos entre ellos. Al eliminar estas filas, las columnas *malicious_votes* y *harmless_votes* son costantes, por lo que las vamos a eliminar.

### Agrupación en clusters. Iteración 2

Eliminamos las columnas con datos dispares:

```{r, warning=FALSE, message=FALSE}
android <- android %>%
            filter(!...1  %in% c(4, 45, 40, 70,  162, 85, 103, 50, 64)) %>%
            select(-c(harmless_votes,malicious_votes))
```

Vamos a repetir el proceso de buscar el mejor numero de clusters:

```{r, warning=FALSE, message=FALSE}
android %>%
  fviz_nbclust(FUNcluster = kmeans, method = "wss",
               diss = dist(android, method = "manhattan"))
```

En este caso, el número de clusters óptimo se ha reducido a 4. Procedamos a realizar la agrupación:

```{r, warning=FALSE, message=FALSE}
grpAnd <- kmeans(android, centers = 4)
grpAnd
```
Hemos obtenido un total de 4 clusters de tamaño 77, 54, 30 y 13.

Vamos a visualizar los virus según el cluster:

```{r, warning=FALSE, message=FALSE}
fviz_cluster(grpAnd, data=android)
```

Hemos obtenido por tanto 4 grupos bien diferenciados, que se pueden usar para buscar patrones entre ellos como versiones de Android afectadas, positivos totales...

Vamos a recoger toda esta información de una manera más simple presentando una tabla que relacione cada virus, con un identificador que vamos a añadirle, y el grupo en el que se encuentra.

```{r, warning=FALSE, message=FALSE}
android <- android %>%
  mutate(ID = paste("Virus",seq(1:dim(android)[1]), sep="")) # Añadimos los identificadores

orden <- order(grpAnd$cluster) # Extraemos el orden

paged_table(data.frame(android$ID[orden], grpAnd$cluster[orden]))
```

