# Análisis de datos. FCA

En esta sección vamos a aplicar los distintos procedimientos de análisis de datos vistos a lo largo de la asignatura. Para ello, usaremos el archivo que exportamos en capítulos anteriores: android-simplified.csv.

En este segundo capítulo trateremos sobre el análisis de conceptos formales

## Análisis de conceptos formales

El análisis de conceptos formales es un método para el análisis de datos en cuanto a sus relaciones y estructura, organizando los datos siguiendo el pensamiento humano.

Un contexto formal se define por atributos, objetos y las relaciones entre ellos, $K:=(G,M,I)$.

## Trabajo previo

Para este proyecto vamos a tomar como objetos todos los virus que estamos analizando, como atributos la detección por un antivirus y como relación colocaremos un 0 a aquellos virus que no han sido identificados como tal por un antivirus, y un 1 si sí lo han hecho.

Por tanto, debemos construir una matriz, sobre la que crearemos el contexto formal que tenga en las filas los objetos (virus) y en las columnas los atributos (resultados de cada antivirus):

```{r,warning=FALSE,message=FALSE}
android <- read_csv("android-simplified.csv")

#Transformamos a matriz de 0 y 1
android <- android %>%
  select(contains("scans.")) %>%
  mutate_all(~replace(., !is.na(.), 1)) %>%
  mutate_all(~replace(., is.na(.), 0))

paged_table(android)

```

De esta tabla que hemos creado podemos realizar algunos cálculos, cómo en cúantos antivirus un virus ha dado positivo, y en cuantos virus un antivirus ha arrojado positivo:

```{r,warning=FALSE,message=FALSE}

# Calculo de positivos para el objeto n
n <- sample(1:dim(android)[1],1) # extraemos indice aleatorio
sum(as.numeric(android[n,])) # calculamos en cuantos antivirus ha dado positivo

# Calculo de positivos dados por el antivirus
n <- sample(1:dim(android)[2],1) # extraemos indice aleatorio
sum(as.numeric(android[,n] %>% pull())) # calculamos en cuantos virus ha dado positivo

#Si dividimos el resultado entre el total de virus, podemos calcular el porcentaje de detección
sum(as.numeric(android[,n] %>% pull()))/dim(android)[1]*100

```
Vamos a calcular el porcentaje de detección de cada antivirus

```{r,warning=FALSE,message=FALSE}
df <- NULL # creamos dataset

#añadimos datos para cada antivirus
for (n in seq(1:dim(android)[2])) {
  df$antivirus <- rbind(df$antivirus,colnames(android[n]) %>% str_replace("scans.", "") %>% str_replace(".result", ""))
  df$porcentaje_deteccion <- rbind(df$porcentaje_deteccion,sum(as.numeric(android[,n] %>% pull()))/dim(android)[1]*100)
}

df <- data.frame(df, stringsAsFactors = FALSE)
df <- df %>% arrange(desc(porcentaje_deteccion)) # ordenamos por porcentaje de deteccion
paged_table(df)
```
Esta información también puede ser importante a la hora de elegir, si los virus son realmente virus, cuales de los antivirus tienen un mejor desempeño.

## Creación del objeto formal

Volviendo al análisis de objetos formales, usaremos el paquete fcaR:

```{r,warning=FALSE,message=FALSE}
library(fcaR)
```
Vamos a crear, en primer lugar, el objeto fca con la matriz de 0 y 1 que creamos anteriormente:


```{r,warning=FALSE,message=FALSE}
#Creamos contexto formal
fc <- FormalContext$new(android)
atributos <- fc$attributes
objetos <- fc$objects
```
## Búsqueda de información por clarificación y reducción

En primer lugar, vamos a intentar agrupar tanto objetos como atributos, y poder extraer información de estas agrupaciones. Para ello, ejecutaremos las funciones:

```{r,warning=FALSE,message=FALSE}
#Agrupamos y reducimos
fc <- fc$clarify(TRUE)
fc <- fc$reduce(TRUE)

new_atributos <- fc$attributes
new_objetos <- fc$objects
```

Una vez aplicado reducción y clarificación, sacamos varias conclusiones:

- Hay antivirus que nunca han detectado nada

```{r,warning=FALSE,message=FALSE}
setdiff(atributos,new_atributos) #quitando avast, avg, trendmicro-*
```

- Hay dos pares de antivirus que detectan lo mismo -> mismo motor

```{r,warning=FALSE,message=FALSE}
new_atributos[c(39,40)] # se han simplificado, indicando que aportan los mismos resultados

android <- read_csv("android-simplified.csv")
paged_table(android %>% select("scans.Avast.result", "scans.AVG.result"))
paged_table(android %>% select("scans.TrendMicro-HouseCall.result", "scans.TrendMicro.result"))
```
Concluimos, por tanto, que tanto Avast y AVG, y TrendMicro-HouseCall y TrendMicro usan el mismo motor de detección

- Hay objetos que son exactamente iguales

```{r,warning=FALSE,message=FALSE}
new_objetos[155:length(new_objetos)]
```

Los siguientes objetos parecen ser los mismos virus, al dar positivo de los mismos antivirus.

## Extracción de conceptos e implicaciones

En este último análisis, vamos a intentar extraer tanto conceptos como implicaciones.

### Conceptos

```{r,warning=FALSE,message=FALSE}
#Buscamos conceptos y representamos
fc$find_concepts()

fc$concepts[which(fc$concepts$support()>0.95)]
```

De los conceptos con más soporte podemos extraer que tanto ESET-NOD32 como Ikarus aparecen presentes en la mayoría de las detecciones

### Implicaciones

Vamos a buscar implicaciones, para posteriormente analizarlas como si se tratasen de reglas de asociación, usando para ello el paquete ***arules***

```{r,warning=FALSE,message=FALSE}
fc$find_implications() # buscamos implicaciones
rules <- fc$implications$to_arules() # extraemos reglas

rules_subset <- subset(rules, subset = support>0.7) # filtramos aquellas con soporte alto
length(rules_subset) # hemos encontrado un total de 6 reglas
```
Hemos conseguido 6 reglas con soporte bastante alto. Vamos a explorarlas

```{r,warning=FALSE,message=FALSE}
inspect(rules_subset)
```
De estas reglas, podemos extraer información viendo qué antivirus han arrojado un valor positivo siempre que otro también lo han hecho, así se podría predecir el comportamiento de los presentes.